【裁判字號】    90,易,1395
【裁判日期】    900823
【裁判案由】    違反動產擔保交易法
【裁判全文】
臺灣桃園地方法院刑事判決                          九十年度易字第一三九五號
    公  訴  人  臺灣桃園地方法院檢察署檢察官
    被      告  甲○○
右列被告因違反動產擔保交易法案件，經檢察官提起公訴（九十年度偵字第六三二二
號），本院判決如左：
    主  文
甲○○動產擔保交易之債務人，意圖不法之利益，將標的物出賣，致生損害於債權人
，處拘役貳拾日，如易科罰金，以參佰元折算壹日。緩刑貳年。
    事  實
一、甲○○於民國八十八年二月十日，以動產擔保交易法附條件買賣方式，向裕融企
    業股份有限公司（下稱裕融公司）購買車牌號碼為Ｖ四─八五五０號之自用小客
    車一輛，分期付款總價金共新台幣（下同）八十八萬四千元，其中分期價款六十
    六萬六千元約定自八十八年三月十日起至九十一年二月十日止，分三十六期繳付
    ，每月一付，期付一萬八千五百元，約定於付清價款前，該汽車所有權仍屬裕融
    公司所有，買受人僅得先行占有領牌使用，不得擅將標的物自桃園縣中壢市忠福
    里華夏一村二號遷移、出賣、出質及為其他處分。其明知為動產擔保交易之債務
    人，詎竟意圖為自己不法之利益，自九十年一月十日起，拒不繳交分期款，並將
    該自小客車遷移、出賣予中古車商，致生損害於裕融公司。
二、案經裕融公司訴由臺灣桃園地方法院檢察署檢察官偵查起訴。
        理  由
一、右揭犯罪事實，業據被告甲○○坦承不諱，核與告訴人裕融公司之代理人李永南
    、乙○○分別於偵查中、本院審理中所指訴之情節相符，並有被告與告訴人裕融
    公司間所簽立之汽車附條件買賣契約書、汽車新領牌照登記書及動產擔保交易附
    條件買賣設定登記申請書均影本各乙紙在卷可稽。雖被告於本院審理時曾辯稱因
    為當時他沒有工作，將車子交給中古車行去估價，要將錢還給告訴人裕融公司云
    云，然查被告自九十年一月起即未按期繳納分期款，其又自承車行當時先給他六
    萬元，但被告並未將該六萬元繳交給告訴人，中古車行又係於九十年五月二十八
    日始替被告將所積欠全部車款付清予告訴人，被告於告訴人提出本件告訴前，亦
    從未向告訴人表示其已將車交予何處之中古車行，其有不法利益之意圖甚明。本
    件事證明確，被告意圖不法之利益，將標的物遷移、出賣，致生損害於債權人之
    犯行堪予認定，應予依法論科。
二、核被告甲○○之所為，係犯動產擔保交易法第三十八條之動產擔保交易之債務人
    ，意圖不法之利益，將標的物出賣罪。又被告將系爭自小客車遷移之低度行為，
    為出賣之高度行為所吸收，不另論罪。爰審酌被告係因無資力繳納分期款，欲繳
    清分期款而將系爭汽車遷移出上開停放地點及出賣與中古車商，且於九十年五月
    二十八日已繳清全部分期款，犯罪後坦承犯行，態度良好等一切情狀，量處如主
    文所示之刑。又被告為本件之行為後，刑法第四十一條關於拘役易科罰金標準之
    規定，業於九十年一月四日修正，將原「犯最重本刑為三年以下有期徒刑以下刑
    之罪，而受六月以下有期徒刑或拘役之宣告，因身體、教育、職業或家庭之關係
    ，執行顯有困難者，得以一元以上三元以下折算一日，易科罰金」之規定，修正
    為「犯最重本刑為五年以下有期徒刑以下刑之罪，而受六個月以下有期徒刑或拘
    役之宣告，因身體、教育、職業、家庭之關係或其他正當事由，執行顯有困難者
    ，得以一元以上三元以下折算一日，易科罰金」，並於九十年一月十日由總統公
    布，於同年月十二日施行，經比較新舊法結果，對被告本件並無不同，應依刑法
    第二條第一項前段規定，適用修正後之新法規定，諭知易科罰金之折算標準。再
    查被告雖曾於七十九年間因竊盜案件，經臺灣高雄地方法院以七十九年易字第四
    九九一號判決判處有期徒刑四月確定，於八十年十月七日執行完畢，然其於本件
    行為前五年以內並未曾受有期徒刑以上刑之宣告，此有台灣高等法院被告全國前
    案紀錄表存卷可按，其因一時失慮，致罹刑典，經此審理訴訟程序及刑之宣告等
    教訓後，應知所警惕而無再犯之虞，本院因認其所宣告之刑以暫不執行為適當，
    故併諭知緩刑二年，用啟自新。
據上論斷，應依刑事訴訟法第二百九十九條第一項前段，動產擔保交易法第三十八條
，刑法第十一條前段、第二條第一項前段、修正後第四十一條第一項前段、第七十四
條第二款，罰金罰鍰提高標準條例第一條前段、第二條，判決如主文。
本案經檢察官黃謀信到庭執行職務。
中      華      民      國      九十    年      八      月    二十三    日
                                    臺灣桃園地方法院刑事第六庭
                                        法  官  林  春  鈴
右正本證明與原本無異。
如不服本判決，應於判決送達後十日內向本院提出上訴狀( 應附繕本 )，上訴於
臺灣高等法院。
                                        書記官  江  世  亨
中        華        民        國   九十   年   八   月    二十四    日
附論罪科刑法條：
動產擔保交易法第三十八條
動產擔保交易之債務人，意圖不法之利益，將標的物遷移、出賣、出質、移轉、抵押
或為其他處分，致生損害債權人者，處三年以下有期徒刑、拘役或科或併科六千元以
下之罰金。


司法院資訊處製作；財團法人民間司法改革基金會備份。
